【裁判字號】    92,易,694
【裁判日期】    920509
【裁判案由】    賭博等
【裁判全文】
臺灣板橋地方法院刑事判決                          九十二年度易字第六九四號
    公  訴  人  臺灣板橋地方法院檢察署檢察官
    被      告  甲○○
右列被告因賭博等案件，經檢察官提起公訴（九十二年度偵字第四五九號），本院判
決如左：
    主  文
甲○○以賭博為常業，處有期徒刑伍月，如易科罰金，以佰元折算壹日。扣案之電
動賭博機具小瑪莉、水果盤、麻將台三代各壹台、彈珠台參台（共含ＩＣ板陸塊）、
代幣壹佰枚、營業報表壹張及新台幣貳佰伍拾元均沒收。
    事  實
一、甲○○前於民國九十一年間因賭博等案件，經本院板橋簡易庭於同年十一月二十
    一日判處有期徒刑四月確定（於九十二年二月間易科罰金執行完畢，尚不構成累
    犯。仍不知悔改，明知未依電子遊戲場業管理條例規定辦理營利事業登記者，不
    得經營電子遊戲場業，竟未經辦理營利事業登記，即自九十一年十二月七日起，
    在臺北縣板橋市○○街四十二巷一號其所經營之「滋滋脆便利商店」之公眾得出
    入之場所內，擺設利用電子操縱以顯示聲光影像、圖案、動作之電子遊戲機具小
    瑪莉、水果盤、麻將台三代各一台、彈珠台三台（共含ＩＣ板六塊），供不特定
    顧客把玩而經營電子遊戲場業，同時利用前開電子遊戲機具作為電動賭博機具與
    不特定之顧客賭博財物，並以之為常業而賴此維生。其賭博之方式係由參與賭博
    之賭客每次最少以新台幣（下同）十元至櫃台向甲○○兌換代幣一枚，再將代幣
    投入機具內分別以十比一（小瑪莉）、一比十（水果盤）、一比一（麻將台三代
    、彈珠台），而後押注分數與上開電動賭博機具對賭，押中或糊牌則贏得一倍至
    五十倍不等之分數，如未押中，則分數消失，終局再視機具上顯示之分數，以相
    同比例向甲○○換取現金。迨於九十一年十二月十二日晚上九時三十分許，乙○
    ○（另結）於上址商店內利用前揭彈珠台賭博財物時，為警當場查獲，並扣得甲
    ○○所有當場賭博之機具小瑪莉、水果盤、麻將台三代各一台、彈珠台三台（共
    含ＩＣ板六塊）、在機具內與櫃台處之代幣共一百枚、供賭博所用之營業報表一
    張及甲○○身上因賭博所得之二百五十元（扣案物品中起訴書漏載營業報表一張
    ）。
二、案經臺北縣政府警察局海山分局報請臺灣板橋地方法院檢察署檢察官偵查起訴。
    理  由
一、右揭事實，迭據被告甲○○於警訊及偵審中坦承不諱，並有上開電動賭博機具共
    六台（共含ＩＣ板六塊）及機具內與櫃台處之代幣共一百枚、供賭博所用之營業
    報表一張及被告身上因賭博所得之二百五十元張扣案可資佐證。另按刑法上規定
    之常業罪，只須有賴某種犯罪為業之意思，而有事實之表現為已足，並不以藉該
    犯罪為唯一生存者為必要。本案被告擺設電動賭博機具達六台，且其於本院復供
    稱每日營業可賺得一千餘元，足見其獲利尚豐，縱被告同時兼營便利商店，仍應
    認係以賭博為常業無疑。罪證明確，被告犯行洵堪認定。
二、按未依電子遊戲場業管理條規定辦理營利事業登記者，不得經營電子遊戲場業，
    該條例第十五條定有明文，查被告未經辦理營利事業登記，即擺設電子遊戲機具
    供不特定顧客把玩而經營電子遊戲場業，核此部分所為，係觸犯同條例第二十二
    條之違反未依電子遊戲場業管理條例規定辦理營利事業登記，不得經營電子遊戲
    場業之規定罪；又被告同時利用所擺設之電子遊戲機具作為電動賭博機具，與不
    特定之賭客賭博財物，並以之為常業而賴此維生，核此部分所為，則係犯刑法第
    二百六十七條之常業賭博罪，公訴人認被告此部分行為係犯同法第二百六十八條
    第一項之罪，容有未洽，惟在不妨害事實同一性之範圍內，爰變更公訴人所指應
    適用之法條。再被告所犯上開二罪，係以一營業行為同時觸犯之，為想像競合犯
    ，應依刑法第五十五條規定，從一重之常業賭博罪處斷。爰審酌被告人之品行、
    智識程度、未經許可經營電子遊戲場業及賭博性電動機具，機具數量達六台，敗
    壞社會風氣、賭博行為對社會秩序所生之危害程度甚鉅，且其甫於九十一年間同
    因賭博等案件，經本院板橋簡易庭於同年十一月二十一日判處有期徒刑四月確定
    （此有臺灣高等法院被告全國前案紀錄表在卷足憑），不知悔改又犯案，實不足
    取，惟經營之時間尚短，以及被告犯罪後坦承犯行等一切情狀，量處如主文所示
    之刑，以示懲儆，並諭知易科罰金之折算標準。至扣案之上開電動賭博機具共六
    台（共含ＩＣ板六塊），係當場賭博之器具，而在機具內與櫃台處之代幣共一百
    枚，則係在賭檯、兌換籌碼處之財物，應依刑法第二百六十六條第二項規定宣告
    沒收，至營業報表一張、二百五十元，分屬被告所有供賭博用、因賭博所得之物
    ，業據其陳明在卷，爰分別依刑法第三十八條第一項第二款、第三款規定規定宣
    告沒收。
三、至乙○○賭博及偽造文書一案，俟其到案後另審結，附此敘明。
據上論斷，應依刑事訴訟法第二百九十九條第一項前段、第三百條，電子遊戲場業管
理條例第二十二條，刑法第十一條前段、第二百六十七條、第五十五條、第二百六十
六條第二項、第四十一條第一項前段、第三十八條第一項第二款、第三款，罰金罰鍰
提高標準條例第一條前段、第二條，判決如主文。
本案經檢察官壽勤偉到庭執行職務。
中      華      民      國    九十二    年      五      月      九      日
                                      臺灣板橋地方法院刑事第五庭
                                          法  官  趙義德
右正本證明與原本無異。
如不服本判決應於送達後十日內向本院提出上訴狀。
                                          書記官  陳秀慧
中      華      民      國    九十二    年      五      月    十四      日
附錄本案論罪科刑法條全文：
電子遊戲場業管理條例第十五條：
未依本條例規定辦理營利事業登記者，不得經營電子遊戲場業。
電子遊戲場業管理條例第二十二條：
違反第十五條規定者，處行為人一年以下有期徒刑、拘役或科或併科新台幣五十萬元
以上二百五十萬元以下罰金。
刑法第二百六十七條：
以賭博為常業者，處二年以下有期徒刑，得併科一千元以下罰金。


司法院資訊處製作；財團法人民間司法改革基金會備份。
